【裁判字號】    95,交訴,24
【裁判日期】    950630
【裁判案由】    過失致死
【裁判全文】
臺灣基隆地方法院刑事判決              95年度交訴字第24號
公  訴  人  臺灣基隆地方法院檢察署檢察官
被      告  乙○○
上列被告因業務過失致死案件，經檢察官提起公訴（95年度偵字
第1873號），被告為有罪之陳述，本院合議庭裁定由受命法官獨
任以簡式審判程序進行審理，並判決如下：
    主  文
乙○○從事業務之人，因業務上之過失致人於死，處有期徒刑陸
月，如易科罰金，以佰元折算壹日。緩刑伍年。
    事實及理由
一、本件犯罪事實、證據，均引用起訴書暨補充理由書（如附件
    ）之記載，並補充：
    (一)事實部分：乙○○於肇事後，向到場處理員警坦承肇事
        而願接受裁判。
    (二)證據部分：被告乙○○於本院審理時之自白（民國95年
        6 月28日審判筆錄參照）、基隆市○○○道路交通事故
        報案人須知1紙（相驗卷第28頁參照）。
二、程序事項：
    查本件被告所犯者非為死刑、無期徒刑、最輕本刑為3 年以
    上有期徒刑之罪或高等法院管轄第一審案件，其於準備程序
    進行中，先就被訴事實為有罪之陳述，經告知其簡式審判程
    序之旨，並聽取公訴人、被告、告訴人之意見後，本院業已
    依刑事訴訟法第273條之1第1 項之規定，裁定由受命法官獨
    任以簡式審判程序進行本案之審理。
三、論罪科刑：
    核被告所為，係犯刑法第276條第2項之業務過失致人於死罪
    。被告於肇事後，未經有偵查權之公務員或機關發覺其犯嫌
    前，在事故現場向到場處理之警員坦承肇事而願接受裁判，
    業經其供承在卷，並有上開基隆市○○○道路交通事故報案
    人須知1 紙在卷可按，爰依刑法第62條前段之規定減輕其刑
    。本院審酌被告前無任何不良素行，其身為從事駕車載運貨
    物之人，本應於行車時提高注意義務，竟疏未注意而造成被
    害人林楊忠死亡之結果，惟慮其犯後終能坦承犯行，且已與
    被害人家屬達成民事和解，並給付賠償金額完畢（本院卷附
    調解筆錄1 紙參照）等一切情狀，量處如主文所示之刑，併
    諭知易科罰金之折算標準。又被告前未曾受有期徒刑以上刑
    之宣告，有臺灣高等法院被告前案紀錄表附卷可稽，本院認
    其經此教訓後，當知警惕，應無再犯之虞，因認其所受宣告
    之刑，以暫不執行為適當，而為警惕被告日後駕車應謹慎小
    心，並記取本次教訓，爰宣告緩刑期間為5 年，以勵來茲，
    用啟自新。
四、適用之法律依據：
    刑事訴訟法第273條之1第1項、第299條第1項前段、第310條
    之2、第454條，刑法第276條第2項、第62條前段、第41條第
    1項前段、第74條第1款，罰金罰鍰提高標準條例第1 條前段
    、第2條。
本案經檢察官曾淑婷到庭執行職務。
如不服本判決，得自收受送達之日起10日內，向本院提起上訴。
中    華    民    國    95    年    6     月    30    日
                  交通法庭法  官  楊皓清
以上正本證明與原本無異。
對於本件判決如有不服，應於收受送達後10日內，向本院提出上
訴書狀，上訴於臺灣高等法院，並按他造當事人之人數附具繕本
。
中    華    民    國    95    年    6     月    30    日
                          書記官  王月娥
附錄論罪法條：
刑法第276條第2項
從事業務之人，因業務上之過失犯前項之罪者，處5年以下有期
徒刑或拘役，得併科3千元以下罰金。
附件：
臺灣基隆地方法院檢察署檢察官起訴書
                                      95年度偵字第1873號
    被      告  乙○○  男  24歲（民國○○年○月○○日生）
                        國民身分證統一編號：Ｚ000000000號
                         住基隆市安樂區○○○街60之4號
上列被告因業務過失致死案件，已經偵查終結，認應提起公訴，
茲將犯罪事實及證據並所犯法條分敘如下：
           犯  罪  事  實
一、乙○○係桃園縣觀音鄉國鎬金屬企業有限公司之大貨車司機
    ，平日駕駛大貨車載貨為其業務，為從事業務之人。民國94
    年5月16日中午12時許，乙○○駕駛車牌號碼356-RB號大貨
    車，自六堵工業區載運鐵片，沿基隆市○○區○○路往同市
    ○○路方向行駛。當時天候為晴，有日間自然光照，該路為
    市區○○道路，雙向行車共二線車道，未劃分快慢車道，無
    標記行車分向線，無號誌，柏油路面乾燥，無缺陷，無障礙
    物，視距良好。乙○○原應注意汽車行進中駕駛人應注意車
    前狀況及兩車併行之間距，並隨時採取必要之安全措施，而
    依當時情形又無不能注意之情事，竟疏於注意與同向右側林
    楊忠騎乘之PXL-206號機車保持安全之間距，致356-RB大貨
    車之右前保險桿擦及PXL-206號機車之左後車身，造成林楊
    忠人車倒地，經送基隆市長庚紀念醫院急救，仍因胸腔內出
    血不治死亡。
二、案經本署檢察官據報相驗後自動檢舉偵辦。
           證 據 並 所 犯 法 條
一、訊據被告固承認於上開時、地駕駛上揭大貨車肇事之事實，
    惟矢口否認有業務過失，辯稱：事發前有看到被害人林楊忠
    人車在其右後側，發現他車頭晃動，突然他的機車往左倒，
    人往貨車下鑽，機車往前飛出等語。經查，被告駕駛上開車
    輛肇事致死之事實，有基隆市○○○道路交通事故現場圖、
    交通事故調查報告表(一)(二)、現場談話紀錄表及現場照片多張
    附卷可稽，被害人因此不治死亡，亦經本檢察官督同法醫師
    相驗屬實，製有相驗筆錄、相驗屍體證明書、驗斷書在卷可
    憑。按駕駛人應注意車前狀況及兩車併行之間距，並隨時採
    取必要之安全措施，道路交通安全規則第94條第3項定有明
    文，被告駕車自應注意上述道路交通安全規定。被告雖否認
    有業務過失，並為上開之辯詞，然查，上開356-RB號大貨車
    及PXL-206號機車，於事發後即由本署檢察官進行詳勘，發
    現上開大貨車頭前面右掛鉤處有刮痕，油漆剝落，卡車右前
    車角有油漬，車尾及車身左側並無其他刮擦痕，上開機車頭
    左側有刮痕，且二車刮痕處之高度經測量均大致吻合，有本
    署94年5月24日勘驗筆錄在卷可參，而從上開刮痕均顯示有
    油漆剝落之現象，有照片足徵，亦足認上述刮痕均係因本件
    事故而新發生，是356-RB大貨車之右前車頭於事發時與PXL-
    206機車左側車身應有短暫磨擦，這也正是被告自承有看到
    被害人機車車頭晃動之真正原因所在，蓋依照經驗法則，如
    果被害人之機車未遭外力磨擦、接觸，應不可能毫無來由地
    異常晃動，被告既已自承有看到被害人機車，卻疏未保持安
    全之併行間距，致被害人遭擦刮而車頭晃動，難謂其已盡應
    有之注意義務，其因此造成被害人倒地受有胸腔內出血致死
    ，可證被告之駕車失當行為，顯有過失，則被告過失駕車肇
    事行為，與被害人之死亡結果間，自具有相當因果關係。又
    本件經送臺灣省車輛行車事故覆議鑑定委員會覆議，亦同上
    見解，有該委員會95年3月13日府覆議字第0950100091號函
    附卷可參，被告業務過失致死犯嫌應堪認定。
二、核被告所為，係犯刑法第276條第2項之業務過失致死罪嫌。
三、依刑事訴訟法第251條第1項提起公訴。
     此  致
臺灣基隆地方法院
中    華    民    國    95    年    5     月    24    日
                               檢察官   甲○○
本件正本證明與原本無異
中    華    民    國    95    年    5     月    25    日
                               書記官   張淑梅
附錄所犯法條：刑法第276條第2項
從事業務之人，因業務上之過失犯前項之罪者，處5年以下有期
徒刑或拘役，得併科3千元以下罰金。
附件：
臺灣基隆地方法院檢察署檢察官補充理由書
                                      95年度蒞字第1795號
    被      告  乙○○  （年籍詳卷）
上列被告因業務過失致死案件，經檢察官提起公訴（95年度偵字
第1873號），公訴人認有應補充事項，茲敘述如下：
一、犯罪事實、證據並所犯法條均援引起訴書之記載。
二、另提出證據清單如下：
  ┌───┬───────────┬───────────┐
  │ 編號 │   證  據  名  稱     │   證  明  事  實     │
  ├───┼───────────┼───────────┤
  │  一  │道路交通事故現場圖、道│被告乙○○能注意而未│
  │      │路交通事故調查報告表(一)│  注意                │
  │      │(二)、道路交通事故現場談│現場暨車損情形      │
  │      │話紀錄表、道路交通事故│                      │
  │      │補充資料、現場暨車損照│                      │
  │      │片                    │                      │
  ├───┼───────────┼───────────┤
  │  二  │相驗筆錄、相驗屍體證明│被害人林楊忠因本件車禍│
  │      │書、驗斷書            │胸部挫傷肋骨折裂致胸腔│
  │      │                      │內出血死亡            │
  ├───┼───────────┼───────────┤
  │  三  │本署檢察官94年5 月24日│被告所駕駛車號356-RB號│
  │      │勘驗筆錄、車損勘驗照片│大貨車之右前車頭於事發│
  │      │                      │時與被害人所騎乘車號  │
  │      │                      │PXL-206 機車左側車身有│
  │      │                      │擦碰，本件被告駕車肇事│
  │      │                      │有過失                │
  ├───┼───────────┼───────────┤
  │  四  │臺灣省車輛行車事故覆議│本件被告駕車肇事有過失│
  │      │鑑定委員會95年3 月13日│                      │
  │      │府覆議字第0950100091號│                      │
  │      │函                    │                      │
  └───┴───────────┴───────────┘
三、據上補充，請依法判決。
     此  致
臺灣基隆地方法院
中    華    民    國    95    年    6     月    13    日
                               檢察官  曾  淑  婷


司法院資訊處製作；財團法人民間司法改革基金會備份。
